臺灣高等法院高雄分院民事裁定
111年度抗字第37號
抗  告  人  王威評  
            黃瑜民  
            胡維中  
相  對  人  盛粒股份有限公司

特別代理人  曾嘉雯律師
上列抗告人因與相對人盛粒股份有限公司間確認委任關係不存在
（核定訴訟標的價額）事件，對於民國110年12月30日臺灣橋頭
地方法院110年度補字第895 號所為裁定提起抗告，本院裁定如
下： 
    主  文
抗告駁回。
抗告費用由抗告人負擔。
    理  由
一、按核定訴訟標的之價額，以起訴時之交易價額為準；無交易
    價額者，以原告就訴訟標的所有之利益為準；以一訴主張數
    項標的者，其價額合併計算之。但所主張之數項標的互相競
    合或應為選擇者，其訴訟標的價額，應依其中價額最高者定
    之，民事訴訟法第77條之1第2 項、第77條之2第1項分別定
    有明文。復依同法第77條之12規定，訴訟標的之價額不能核
    定者，以第466條所定不得上訴第三審之最高利益額數加10
    分之1定之，即新台幣（下同）165萬元定之。又董事、監察
    人身分係基於與所屬法人間之委任關係而生，而委任關係依
    其權利義務之內涵，屬財產權之性質；另依公司法第324 條
    規定，清算人於執行清算事務之範圍內，其權利義務與董事
    同，亦適用民法關於委任之規定。（最高法院104年度台抗
    字第891 號、97年度台抗字第820號裁定意旨參照）。
二、經查，抗告人起訴分別請求確認與相對人間之董事及清算人
    委任關係、監察人委任關係不存在訴訟。準此，本件訴訟標
    的為兩造間之委任關係，依其權利義務之內涵，屬財產權之
    性質。抗告人抗辯：本件並非財產權訴訟云云，為不足採。
    又本件因事涉董事、監察人、清算人與相對人公司間之權利
    義務，乃至於公司董事、監察人、清算人應否與公司連帶對
    第三人負損害賠償責任，且抗告人倘獲勝訴判決所受之客觀
    利益並不明確，依卷內資料亦無從估算，足認本件訴訟標的
    係有不能核定之情形，依前揭說明，自均應以165萬元定之
    。原審為此訴訟標的價額之核定，並無違誤。至抗告人援引
    之臺灣新竹地方法院110年度補字第738號民事裁定，無法律
    上之拘束力，抗告人執前開民事裁定所為抗辯，並無足採。
三、據上論結，本件抗告為無理由，爰裁定如主文。
中    華    民    國    111    年    1    月    27    日
                           民事第一庭
                                審判長法  官  謝靜雯
　　　　　　　　　　　　　　　　　　　法  官  洪能超
　　　　　　　　　　　　　　　　　　　法  官  邱泰錄
以上正本證明與原本無異。
如不服本裁定應於送達後10日內向本院提出再抗告狀（須按他造
當事人之人數附繕本），並繳納再抗告費新臺幣1,000元。再為
抗告僅得以適用法規顯有錯誤為理由，並應委任律師為代理人。
如委任律師提起再抗告者，應一併繳納再抗告費。
中　　華　　民　　國　　111 　年　　1 　　月　　27　　日
                                      書記官  林芊蕙
附註：
再抗告人之配偶、三親等內之血親、二親等內之姻親，或再抗告
人為法人、中央或地方機關時，其所屬專任人員具有律師資格並
經法院認適當者，亦得為第三審代理人。
再抗告人或其法定代理人具有律師資格者及前項情形，應於提起
再抗告或委任時釋明之。